【裁判字號】    98,訴緝,76
【裁判日期】    990330
【裁判案由】    偽造文書等
【裁判全文】
臺灣臺南地方法院刑事判決              98年度訴緝字第76號
公  訴  人  臺灣臺南地方法院檢察署檢察官
被      告  丁○○
上列被告因偽造文書等案件，經檢察官提起公訴（96年度偵字第
14753、17905號），被告就被訴事實為有罪之陳述，經本院合議
庭裁定由受命法官獨任行簡式審判程序，判決如下：
    主  文
丁○○犯如附表一、二所示之行使偽造私文書罪，各處如附表一
、二所示之刑，如附表一、二所示文件上偽造之「丙○○」、「
甲○○」署押均沒收；又犯竊盜罪，處有期徒刑參月，如易科罰
金，以新臺幣壹仟元折算壹日；又犯行使偽造私文書罪，處有期
徒刑參月，如易科罰金，以新臺幣壹仟元折算壹日，於勝偉通信
器材有限公司買賣契約書上偽造之「丙○○」署押貳枚均沒收。
應執行有期徒刑壹年貳月，如易科罰金，以新臺幣壹仟元折算壹
日。如附表一、二所示文件上偽造之「丙○○」、「甲○○」署
押共拾肆枚及於勝偉通信器材有限公司買賣契約書上偽造之「丙○○」署押貳枚均沒收。
    事實及理由
一、本件犯罪事實及證據，除起訴書附表一編號二「偽簽丙○○
    署名」欄第七行原記載「各1枚（共2枚）」部分，應更正為
    「共3枚」外，其餘均引用起訴書之記載（如附件）。
二、訊據被告丁○○對於起訴之犯罪事實均坦承不諱，並當庭表
    示認罪，而經本院裁定以簡式審判程序加以審理，則依據刑
    事訴訟法第二百七十三條之二、同法第一百五十九條第二項
    之規定，不適用傳聞法則有關限制證據能力之相關規定，合
    先敘明。
三、核被告如起訴書犯罪事實欄一所為，分別係犯刑法第二百十
    六條、第二百十條之行使偽造私文書罪、同法第二百十六條
    、第二百十二條之行使變造特種文書罪及同法第三百三十九
    條第一項之詐欺取財罪；如起訴書犯罪事實欄二所為，則係
    犯同法第三百二十條第一項之竊盜罪、同法第二百十六條、
    第二百十條之行使偽造私文書罪、同法第二百十六條、第二
    百十二條之行使變造特種文書罪、同法第三百三十九條第一
    項之詐欺取財罪、同條第二項之詐欺得利罪及同條第三項、
    第一項之詐欺取財未遂罪。被告偽造署押之行為，為偽造私
    文書之階段行為；另其變造特種文書及偽造私文書後復持以
    行使，其變造特種文書及偽造私文書之低度行為，均為行使
    之高度行為所吸收，均不另論罪。被告冒用丙○○名義向如
    附表所示之電話公司申辦行動電話門號使用，同時觸犯行使
    偽造私文書罪及詐欺取財罪，且其中如起訴書附表一編號三
    、四並另持變造之丙○○駕駛執照與身分證向電信公司申請
    ，另觸犯行使變造特種文書；又其以一盜刷信用卡購物之行
    為，同時觸犯行使偽造私文書罪及詐欺取財、詐欺得利、詐
    欺取財未遂罪；及持變造之丙○○駕駛執照變賣竊得之行動
    電話，同時觸犯行使變造特種文書罪與行使偽造私文書罪，
    均係以一行為同時觸犯數罪名，屬想像競合犯，應依刑法第
    五十五條之規定，從一重以行使偽造私文書罪處斷。其前揭
    多次行使偽造私文書及竊盜之犯行，犯意各別，行為互異，
    則應分論併罰。
四、爰審酌被告正值壯年，不思努力工作，循正當途徑獲取財物
    ，竟圖不勞而獲，冒用被害人丙○○名義申辦行動電話門號
    使用，及於竊取被害人甲○○之信用卡後，進而冒用被害人
    甲○○名義簽帳消費，向特約商店詐購商品，危害交易秩序
    及被害人丙○○、甲○○、電信公司、發卡銀行暨特約商店
    之權益，然其犯後尚能坦承犯行，且已與被害人中國信託商
    業銀行及台新國際商業銀行達成和解，態度尚稱良好等一切
    情狀，分別量處如主文所示之刑，並諭知易科罰金之折算標
    準，及定其應執行之刑。
五、被告於如附表一、二所示文件上偽造之「丙○○」、「甲○○」署押共十四枚及於勝偉通信器材有限公買賣契約書上偽
    造之「丙○○」署押二枚（含簽名及指印各一枚，見警卷第
    二十九頁），不問屬於犯人與否，均應依刑法第二百十九條
    規定宣告沒收之。
六、依刑事訴訟法第二百七十三條之一第一項、第二百九十九條
    第一項前段、第三百十條之二、第四百五十四條，刑法第第
    二百十六條、第二百十條、第二百十二條、第三百三十九條
    第一項、第二項、第三項、第五十五條、第四十一條第一項
    前段、第八項、第五十一條第五款、第二百十九條，刑法施
    行法第一條之一，判決如主文。
七、如不服本件判決，得自收受送達之日起十日內，向本院提起
    上訴。
本案經檢察官乙○○到庭執行職務。
中    華    民    國    99    年    3     月    30    日
                  刑事第十四庭  法  官  孫淑玉
以上正本證明與原本無異。
如不服本判決，應於本判決送達後10日內，向本院提出上訴書狀
，並應敘述具體理由。如未敘述上訴理由者，應於上訴期間屆滿
後20日內向本院補提理由書狀（均須按他造當事人之人數附繕本
）「切勿逕送上級法院」。
                                書記官  方秀貞
中    華    民    國    99    年    3     月    30    日
附錄本案論罪科刑法條：
中華民國刑法第210條
（偽造變造私文書罪）
偽造、變造私文書，足以生損害於公眾或他人者，處 5 年以下
有期徒刑。
中華民國刑法第212條
（偽造變造特種文書罪）
偽造、變造護照、旅券、免許證、特許證及關於品行、能力服務
或其他相類之證書、介紹書，足以生損害於公眾或他人者，處 1
年以下有期徒刑、拘役或 3 百元以下罰金。
中華民國刑法第216條
（行使偽造變造或登載不實之文書罪）
行使第 210 條至第 215 條之文書者，依偽造、變造文書或登載
不實事項或使登載不實事項之規定處斷。
中華民國刑法第339條
（普通詐欺罪）
意圖為自己或第三人不法之所有，以詐術使人將本人或第三人之
物交付者，處 5 年以下有期徒刑、拘役或科或併科 1 千元以下
罰金。
以前項方法得財產上不法之利益或使第三人得之者，亦同。
前二項之未遂犯罰之。
附表一：
┌─┬────┬──────┬──────┬────────┬───────────┬─────────┐
│編│犯罪時間│  犯罪地點  │冒名申辦之電│偽造「丙○○」署│所犯罪名與宣告刑      │應沒收之物        │
│號│        │            │信公司名稱及│押之資料文件    │                      │                  │
│  │        │            │行動電話門號│                │                      │                  │
├─┼────┼──────┼──────┼────────┼───────────┼─────────┤
│1 │96年1月 │臺南市○○路│泛亞電信股份│泛亞電信行動電話│丁○○犯行使偽造私文書│亞太電信行動電話服│
│  │31日某時│4段95巷20號 │有限公司    │服務申請書1份(見│罪，處有期徒刑參月，如│務申請書上偽造之「│
│  │        │光誠通訊有限│0000000000  │偵1卷第22至23頁)│易科罰金，以新臺幣壹仟│丙○○」署押貳枚均│
│  │        │公司        │            │                │元折算壹日。          │沒收。            │
├─┼────┼──────┼──────┼────────┼───────────┼─────────┤
│2 │96年1月 │臺南縣永康市│臺灣大股份有│臺灣大哥大行動通│丁○○犯行使偽造私文書│臺灣大哥大行動通信│
│  │31日某時│中山北路19號│限公司      │信網路業務服務申│罪，處有期徒刑參月，如│網路業務服務申請書│
│  │        │長欣通信生活│0000000000  │請書1份(見偵1卷 │易科罰金，以新臺幣壹仟│上偽造之「丙○○」│
│  │        │館          │            │第26至27頁)     │元折算壹日。          │署押參枚均沒收。  │
├─┼────┼──────┼──────┼────────┼───────────┼─────────┤
│3 │96年2月 │臺南縣永康市│亞太行動寬頻│亞太行動寬頻電信│丁○○犯行使偽造私文書│亞太行動寬頻電信行│
│  │16日某時│中山南路310 │電信股份有限│行動電話服務申請│罪，處有期徒刑參月，如│動電話服務申請書貳│
│  │        │號亞太行動寬│公司        │書2份(見偵1卷第4│易科罰金，以新臺幣壹仟│份上偽造之「丙○○│
│  │        │頻股份有限公│0000000000、│6至52頁)        │元折算壹日。          │」署押肆枚均沒收。│
│  │        │司          │0000000000  │                │                      │                  │
├─┼────┼──────┼──────┼────────┼───────────┼─────────┤
│4 │96年2月 │臺灣大哥大股│臺灣大股份有│臺灣大哥大預付卡│丁○○犯行使偽造私文書│臺灣大哥大預付卡申│
│  │17日某時│份有限公司臺│限公司      │申請書1份(見偵1 │罪，處有期徒刑參月，如│請書上偽造之「陳軍│
│  │        │南大同服務中│0000000000  │卷第29頁)       │易科罰金，以新臺幣壹仟│仰」署押壹枚沒收。│
│  │        │心          │            │                │元折算壹日。          │                  │
└─┴────┴──────┴──────┴────────┴───────────┴─────────┘
附表二：
┌─┬─────┬──────┬─────┬────┬──┬────────┬────────┐
│編│盜刷日期  │特約商店名稱│所盜刷之信│盜刷金額│是否│所犯罪名與宣告刑│應沒收之物      │
│號│          │            │用卡及卡號│(新臺幣)│既遂│                │                │
├─┼─────┼──────┼─────┼────┼──┼────────┼────────┤
│1 │96年9月26 │世峰加油站有│中國信託商│82元    │既遂│丁○○犯行使偽造│簽帳單上偽造之「│
│  │日上午4時 │限公司      │業銀行、卡│        │    │私文書罪，處有期│甲○○」署押壹枚│
│  │19分      │            │號00000000│        │    │徒刑參月，如易科│沒收。          │
│  │          │            │00000000  │        │    │罰金，以新臺幣壹│                │
│  │          │            │          │        │    │仟元折算壹日。  │                │
├─┼─────┼──────┼─────┼────┼──┼────────┼────────┤
│2 │96年9月26 │蜜心兒美容美│中國信託商│1,870元 │既遂│丁○○犯行使偽造│簽帳單上偽造之「│
│  │日上午5時 │體          │業銀行、卡│        │    │私文書罪，處有期│甲○○」署押壹枚│
│  │17分      │            │號00000000│        │    │徒刑參月，如易科│沒收。          │
│  │          │            │00000000  │        │    │罰金，以新臺幣壹│                │
│  │          │            │          │        │    │仟元折算壹日。  │                │
├─┼─────┼──────┼─────┼────┼──┼────────┼────────┤
│3 │96年9月26 │緯通電訊    │台新國際商│9,900元 │既遂│丁○○犯行使偽造│簽帳單上偽造之「│
│  │日上午10時│            │業銀行、卡│        │    │私文書罪，處有期│甲○○」署押壹枚│
│  │42分      │            │號00000000│        │    │徒刑參月，如易科│沒收。          │
│  │          │            │00000000  │        │    │罰金，以新臺幣壹│                │
│  │          │            │          │        │    │仟元折算壹日。  │                │
├─┼─────┼──────┼─────┼────┼──┼────────┼────────┤
│4 │96年9月26 │NOKIA特約-訊│台新國際商│12,000元│未遂│丁○○犯行使偽造│簽帳單上偽造之「│
│  │日上午12時│達小北店    │業銀行、卡│        │    │私文書罪，處有期│甲○○」署押壹枚│
│  │13分      │            │號00000000│        │    │徒刑參月，如易科│沒收。          │
│  │          │            │00000000  │        │    │罰金，以新臺幣壹│                │
│  │          │            │          │        │    │仟元折算壹日。  │                │
└─┴─────┴──────┴─────┴────┴──┴────────┴────────┘

司法院資訊處製作；財團法人民間司法改革基金會備份。
